# 请教各位朋友因工程借款产生的存款利息收入是否应冲减在建工程资本化利息。

提问人：晓哓 时间：2015-12-04 13:46:18
背景：A公司因资金短缺向银行借款 16 个亿用于建造工程项目，借款产生的利息进行了资本化处理，同年财务费用-利息收入 300 多万，分析了解该利息收入主要为 16 个亿的借款存在银行账户产生。 问题：因借款存在银行账户产生的存款利息收入是否因冲减资产成本？
我认为，既然借款产生的利息进行了资本化，那么因借款产生的利息收入应当冲减在资产成本或者冲减在建工程资本化的利息。

回答人：chenyiwei
按照《企业会计准则第 17 号——借款费用》的规定，为购建或者生产符合资本化条件的资产而借入专门借款的，应当以专门借款当期实际发生的利息费用，减去将尚未动用的借款资金存入银行取得的利息收入或进行暂时性投资取得的投资收益后的金额确定借款费用资本化金额。
但要注意：从财务管理的角度而言，明知借款提款后不会马上动用，而存款的利息低于贷款，为何要早于实际的资金使用计划而提取借款？这种情况下的借款利息与存款利息收入之间的差额实际上是资金管理效率低的体现，完全可以通过推迟提款来避免，并不是“建造该项资产达到预定可使用状态前所发生的必要支出”。因此这部分利息净支出的资本化存在被质疑的可能性。比较稳妥的做法是建议费用化。即：只有当尚未动用的借款资金对应的本期内利息支出小于存入银行取得的利息收入或进行暂时性投资取得的投资收益时，也就是使得借款费用的资本化净额减少时，这样的处理才是合理的。

提问人：623336408 时间：2015-12-05 10:50:09
陈版的意思是，企业贷款提早了，属于资金管理效率不高，造成浪费，建议费用化。 实务中，企业融资很困难，有些时候什么时间提款，并不是由企业能决定的。

回答人：chenyiwei
是这样。